臺灣高雄地方法院刑事判決
111年度簡字第2421號
公  訴  人  臺灣高雄地方檢察署檢察官
被      告  劉冠澄





上列被告因竊盜案件，經檢察官提起公訴（110年度偵字第7569
號、110年度偵字第9817號），因被告自白犯罪，本院認為宜以
簡易判決處刑（原案號:111年度易字第18號），爰不經通常審判
程序，逕以簡易判決處刑如下:
    主  文
劉冠澄犯竊盜罪，共貳罪，各處拘役貳拾日，如易科罰金，均以
新臺幣壹仟元折算壹日。應執行拘役參拾日，如易科罰金，以新
臺幣壹仟元折算壹日。
    事實及理由
一、本件犯罪事實及證據，除證據部分補充：「被告劉冠澄於本
    院審理時之自白」外，其餘均引用如附件檢察官起訴書之記
    載。
二、核被告劉冠澄所為，均係犯刑法第320條第1項之竊盜罪（共
    2罪）。被告所犯前後2次竊盜犯行，犯意各別，罪名互殊，
    應分論併罰。爰審酌被告正值壯年，仍不妥思獲取財物之正
    當途徑以滿足其物質需求，猶為貪一時之慾，即任行竊取他
    人之財物，行為確有不當，惟念其犯後尚能坦承犯行，態度
    尚可，且其所竊之物均已發還被害人，有贓物認領保管單2
    份在卷可稽，並未造成被害人實際之財物損失，並衡其犯罪
    之動機、目的、手段與所生之危害等一切情狀，分別量處如
    主文所示之刑及易科罰金之折算標準，並定其應執行之刑，
    及諭知易科罰金之折算標準，以為儆懲。
三、據上論斷，應依刑事訴訟法第449條第2項、第3項、第454條
    第2項，逕以簡易判決處刑如主文。
四、如不服本判決，應於收受送達判決之日起20日內，向本院提
    起上訴（須附繕本），上訴於本院管轄之第二審法院合議庭
    。
本案經檢察官蘇聰榮提起公訴，檢察官高嘉惠到庭執行職務。
中　　華　　民　　國　　111 　年　　11　　月　　25　　日
                        高雄簡易庭    法  官  陳盈吉
以上正本證明與原本無異。
如不服本判決，應於判決送達之日起20日內向本院提出上訴書狀
。因疫情而遲誤不變期間，得向法院聲請回復原狀。
中　　華　　民　　國　　111 　年　　11　　月　　25　　日
                                      書記官  鄭人芳
附錄本判決論罪科刑法條：
中華民國刑法第320條
意圖為自己或第三人不法之所有，而竊取他人之動產者，為竊盜
罪，處5年以下有期徒刑、拘役或50萬元以下罰金。
意圖為自己或第三人不法之利益，而竊佔他人之不動產者，依前
項之規定處斷。
前二項之未遂犯罰之。

附件：
臺灣高雄地方檢察署檢察官起訴書　
                                     110年度偵字第7569號
                                     110年度偵字第9817號
　　被　　　告　劉冠澄　男　21歲（民國00年00月00日生）
　　　　　　　　　　　　住○○市○○區○○街00號5樓
　　　　　　　　　　　　居高雄市○○區○○里00鄰○○路00
　　　　　　　　　　　　　巷000號4樓
                        居高雄市○○區○○路00○0號4樓
　　　　　　　　　　　　國民身分證統一編號：Z000000000號

上列被告因竊盜案件，已經偵查終結，認應該提起公訴，茲將犯
罪事實及證據並所犯法條分敘如下：
　　　　　　 犯罪事實
一、劉冠澄係洪彩欣之友人，意圖為自己不法之所有之竊盜犯意
    ，㈠於民國110年1月15日12時許，在高雄市○○區○○路00巷0○0
    號4樓其與洪彩欣等人之租屋處內，先徒手竊取洪彩欣所有
    之車號000-000號普通重機車鑰匙後，再將停放在樓下之車
    號000-000號普通重機車騎走，洪彩欣發現機車係劉冠澄騎
    走而向劉冠澄索還未果，再向警報案後，由警於110年1月19
    日17時許，在高雄市○○區○○○路000號前尋獲該部機車（業已
    發還洪彩欣）。㈡於110年4月20日傍晚，前往高雄市○○區○○
    街000號7樓梁荺婧（即前丈母娘)住處，誆稱要看小孩，趁
    機竊得梁荺婧所有之車號000-0000號普通重機車鑰匙後，隨
    即竊取停放在高雄市○○區○○街○○○路○○○號000-0000號普通重
    機車，梁荺婧於當晚發現機車遭劉冠澄騎走而報案，警方沿
    途調閱監視器分析比對，於110年4月22日13時許，在高雄市
    ○○區○○○○路00號前，發現劉冠澄正準備將鑰匙插入該部機車
    欲發動引擎而當場查獲，並扣得車號000-0000號普通重機車
    一部（業已發還梁荺婧）。
二、案經洪彩欣訴由高雄市政府警察局小港分局報告偵辦。
　　　　　　證據並所犯法條
一、上揭時、地竊盜之事實，除犯罪事實㈠外，業據被告劉冠澄
    供認不諱，核與被害人梁荺婧於警詢中指訴之情節相符，並
    有高雄市政府警察局小港分局高松派出所受理案件證明單、
    贓物認領管單各一張及被告駕駛該部機車之監視器翻拍照片
    7張及查獲現場照片5張在卷可按，被告此部分之自白核與事
    實相符，其犯嫌堪予認定。另犯罪事實㈠部分，業據證人即
    告訴人洪彩欣到庭結證在卷，告訴人洪彩欣於110年1月16日
    晚上發現機車失竊向警報案後，經警於110年1月19日晚上在
    高雄市三民區九如一路尋獲並由告訴人領回機車，有高雄市
    政府警察局小港分局漢民路派出所受理各類案件紀錄表、高
    雄市政府警察局車輛尋獲電腦輸入單、贓物認領管單各一張
    在卷可按，被告若係向告訴人洪彩欣借用機車，應告知機車
    去向並返還告訴人，然其並未歸還告訴人，且機車係經警尋
    獲，是其所辯顯非事實，不足採信，被告竊盜犯嫌應堪認定
    。
二、核被告所為，係犯刑法第320條第1項竊盜罪嫌。被告2次竊
    盜犯行，犯意各別，請予分論併罰。
三、依刑事訴訟法第251條第1項提起公訴。
　此　致
臺灣高雄地方法院
中　　華　　民　　國　 110　　年　　8 　　月　　31　　日
　　　　　　　　　　　　　檢　察　官    蘇聰榮
上正本證明與原本無異
中　　華　　民　　國　 110　　年　　9 　　月　　7 　　日
                          書  記  官    李元正
所犯法條：
中華民國刑法第320條
（普通竊盜罪、竊佔罪）
意圖為自己或第三人不法之所有，而竊取他人之動產者，為竊盜
罪，處5年以下有期徒刑、拘役或5百元以下罰金。
意圖為自己或第三人不法之利益，而竊佔他人之不動產者，依前
項之規定處斷。
前二項之未遂犯罰之。